# 国有独资公司被委托借款

提问人：圣媛 时间：2020-04-22 13:16:34
某局A要做个工程项目需要向银行贷款，委托被审计公司B（为国有独资公司）去和银行签订合同（合同方为B、银行），本金利息都由A支付给B，请问：B收到银行贷款以及支付利息，分别计入哪个科目？B收到A支付的本金利息计其他应收(付)款？

回答人：chenyiwei
通常理解，B依据借款合同对银行的还本付息义务独立于其向A收取本息的权利，故应分别确认借款和应收款项、利息收入和利息支出。不应简单地按照代收代付处理。